【裁判字號】    97,裁,1126
【裁判日期】    970214
【裁判案由】    綜合所得稅
【裁判全文】
最  高  行  政  法  院  裁  定
                                     97年度裁字第01126號
上  訴  人  甲○○
被 上訴 人  財政部高雄市國稅局
代  表  人  陳金鑑
上列當事人間綜合所得稅事件，上訴人對於中華民國96年6月8日
高雄高等行政法院96年度簡字第126號判決，提起上訴，本院裁
定如下：
    主  文
上訴駁回。
上訴審訴訟費用由上訴人負擔。
    理  由
一、按對於適用簡易程序之裁判提起上訴或抗告，須經本院許可
    ，且該許可以訴訟事件所涉及之法律見解具有原則性者為限
    ，行政訴訟法第235條定有明文。所謂訴訟事件涉及之法律
    見解具有原則性，係指該事件所涉及之法律問題意義重大，
    而有加以闡釋之必要情形而言，如對於行政命令是否牴觸法
    律所為之判斷，或就同類事件所表示之法律見解與其他高等
    行政法院或本院所表示之見解互相牴觸，有由本院統一法律
    上見解或確認其見解之必要情形屬之。本件上訴人對於高等
    行政法院判決上訴，係以：被上訴人援引財政部民國88年8
    月12日台財稅字第000000000號函，有任意限制人民權益之
    疑，司法院釋字第377號解釋要求檢討修法，即係考量「非
    得依己意變動其所得給付期間」及「長期累積形成」等意旨
    ，現行稅法規範有所瑕疵，且涉及人民重大權益，原判決未
    察，引據理由顯有違誤等語，為其理由。惟核其所陳上述理
    由，無非係就原審取捨證據、認定事實之職權行使，指摘其
    為不當，且原審判決亦已敘明：財政部88年8月12日台財稅
    第000000000號釋函，係專就納稅義務人因涉及刑事案件或
    公務人員懲戒案停職，嗣後經判決確定獲准復職時，由服務
    機關一次補發停職期間之薪資所得，有關綜合所得稅如何課
    徵所作之規定。核該函釋之納稅義務人係因案停職，於停職
    間，又未支領待遇或生活津貼，嗣後既經判決確定獲准復職
    ，其停職原因自始即不存在，該一次領取停職期間之薪資所
    得，與本件上訴人因薪級提敘案追溯生效，於93年度由服務
    單位追溯一次補發以前年度之薪資差額之情形不同，自無援
    引適用餘地，且按司法院釋字第377號解釋意旨，個人綜合
    所得係以收付實現為原則，個人所得之歸屬年度，係以實際
    取得之日期為準，而不問其所得原因是否發生於該年度。從
    而，被上訴人以上訴人93年度實際取得90、91及92年度補發
    提敘晉級之薪資差額新台幣809,110元，併課上訴人93年度
    綜合所得稅，並無不合等情甚詳。上訴意旨所陳並無涉及法
    律見解具有原則性，而需由本院加以闡釋之必要，上訴人提
    起上訴，不合前揭規定，不應許可，其上訴為不合法，應予
    駁回。
二、據上論結，本件上訴為不合法，依行政訴訟法第249條第1項
    前段、第104條、民事訴訟法第95條、第78條，裁定如主文
    。
中    華    民    國    97    年    2     月    14    日
                    最高行政法院第一庭
                        審判長法官  鄭  淑  貞
                              法官  鄭  忠  仁
                              法官  吳  明  鴻
                              法官  鄭  小  康
                              法官  帥  嘉  寶
以  上  正  本  證  明  與  原  本  無  異
中    華    民    國    97    年    2     月    14    日
                              書記官  郭  育  玎


司法院資訊處製作；財團法人民間司法改革基金會備份。
